最　高　行　政　法　院　裁　定
                                     100年度裁字第1604號
抗  告  人　黃鎮華
上列抗告人因與相對人財政部國有財產局臺灣北區辦事處間申租
公有土地事件，對於中華民國100年1月3日臺北高等行政法院95
年度訴字第2835號裁定，提起抗告，本院裁定如下︰
　　主  文
抗告駁回。
抗告訴訟費用由抗告人負擔。
　　理  由
一、按抗告法院認抗告為不合法或無理由者，應為駁回抗告之裁
    定。
二、本件原裁定略以：原審法院95年度訴字第2835號裁定理由第
    二段記載：「二、本件抗告人起訴請求相對人就位於臺北市
    林森北路85巷53號建物坐落之土地（即臺北市○○區○○段
    ○ ○段206地號土地），承租予抗告人，其陳訴意旨略謂：
    抗告人所有房屋係在建築管理法前即存在之合法房屋，原門
    牌為臺北市○○○路○段○○巷43號，民國56年8月改編為現址
    即臺北市○○○路○○巷53號，非為國有早已滅失銷毀之房屋
    門牌，抗告人多次申請承租，因相對人要求補件，而補正期
    限僅7至10日，來不及向其他機關取得資料，即遭註銷申請
    等語。」業經原審法院依職權調閱原審法院95年度訴字第28
    35號卷宗查明屬實，經核與抗告人於95年8月15日提起行政
    訴訟之起訴狀之記載相符。而抗告人主張原審法院上開裁定
    有顯然錯誤云云，核屬誤會。是本件並無民事訴訟法第232
    條第1項所規定之顯然錯誤等情事，則抗告人聲請裁定更正
    ，於法未合，因予裁定駁回抗告人之訴。
三、本院經核原裁定於法並無不合，抗告意旨仍執詞略謂：系爭
    建物坐落於系爭49地號土地，重測後為系爭410地號土地。
    而財政部國有財產局提供之建物建築改良物登記簿係載為臺
    北市○○區○○段○○段354建號，此係前立委唐嗣堯居住之
    建物（下稱系爭354建號建物），原無門牌號碼，卻誤報為
    系爭建物之門牌號碼臺北市○○區○○○路○○巷53號。其後
    ，系爭354建號建物於61年11月2日更正為臺北市○○區○○
    ○路○段○○巷3號，係坐落於系爭土地。惟相對人於92年間
    違法將系爭354建號建物拆除，就地挖坑掩埋，直至94年間
    始向臺北市中山地政事務所辦理系爭354建號建物滅失登記
    。從而，因相對人所屬人員以違法滅失登記之手段，使伊所
    有之系爭建物及其坐落基地即系爭49地號土地，均遭滅失，
    致系爭建物現竟坐落於相對人管理之系爭土地上，遭相對人
    拒絕申租，竄改抗告人使用410地號土地，變成財政部國有
    財產局民國88年所接管之206地號土地。本件系爭土地非為
    財政部國有財產局民國88年所接管之土地，而財政部國有財
    產局承辦本案之重要高官等15名官員，都被控協助建商以人
    頭申購國有眷舍土地，再蠶食鯨吞併貼抗告人所使用土地事
    實。請求廢棄原裁定，回復抗告人使用之土地地號。又依臺
    北市中山地政事務所土地網路申領（異動索引）最新登載，
    本案土地非為財政部國有財產局北區辦事處管理之土地等語
    。惟按判決有誤寫、誤算或其他之顯然錯誤者，法院始得依
    聲請以裁定更正之，行政訴訟法第218條準用民事訴訟法第2
    32條第1項定有明文。是判決書如有誤寫、誤算及其他顯然
    錯誤者，法院固得隨時更正之，惟其所謂顯然錯誤者，乃指
    判決中所表示者與法院本來之意思顯然不符者而言。然查原
    審法院95年度訴字第2835號裁定所載本件抗告人起訴請求相
    對人就位於臺北市○○○路○○巷53號建物坐落之土地（即臺
    北市○○區○○段○○段206地號土地），承租予抗告人，核
    與抗告人於95年8月15日提起行政訴訟之起訴狀之記載相符
    ，業經原審法院查明屬實，有如前述。則本件並無民事訴訟
    法第232條第1項所規定之顯然錯誤等情事。從而，抗告人聲
    請裁定更正，於法未合，原裁定駁回抗告人之聲請，並無不
    合，抗告意旨難認有理由，應予駁回。
四、據上論結，本件抗告為無理由。依行政訴訟法第104條、民
    事訴訟法第95條、第78條，裁定如主文。
中　　華　　民　　國　　100　 年　　6　　 月　　30　　日
                    最高行政法院第四庭
                        審判長法官　吳　明　鴻
                              法官　林　茂　權
                              法官　侯　東　昇
                              法官　黃　秋　鴻
                              法官　陳　國　成

以  上  正  本  證  明  與  原  本  無  異
中　　華　　民　　國　　100　 年　　7　　 月　　1　　 日
　　　　　　　　　　　　　　　書記官　王　福　瀛